

- +51 930 512 091
- doda.maticorena@gmail.com
- in linkedin.com/in/doda-maticorena/
- @dodamatic

SOBRE MÍ

UX/UI Designer, con formación en comunicación audiovisual. Me apasiona diseñar experiencias que resuelven retos centrados en el usuario. Me adapto a las situaciones con una sonrisa y buena actitud. Me gusta estar en constante aprendizaje. Tengo excelente nivel de inglés.

Y amo la música, el cine y el teatro.

EXPERIENCIA

- Fotógrafa y videógrafa freelancer Lima, Perú
 Diciembre 2015 - Marzo 2017
 Fotos, grabar y editar videos de eventos
- Fotógrafa, Image Photo Services
 Estados Unidos y Canadá 2016

 Toma de fotos a huéspedes del crucero
 Servicio de venta de fotos y accesorios
- Room Service Attendant, Costa Cruceros Italia - 2014

Atención al cliente en sus habitaciones

- Asistente de mesero, Hyatt Centric Park City, Utah, Estados Unidos 2012-2013
 - Docente particular de inglés Lima, Perú

Febrero 2015 - Marzo 2018 Clases a personas de 8 a 48 años

EDUCACIÓN

Laboratoria Lima, Perú 2018 UX Design (Metodología ágil)

Universidad de Piura Piura, Perú 2010-2013 Comunicaciones

HOBBIES











Música Teatro Cine Escribir Fotografía

HABILIDADES

Empática Trabajo en equipo
Proactiva Autoaprendizaje
Capacidad de adaptación Positiva
Transparente Comunicativa

Design Thinking
Figma

Adobe XD

Prototipado

Bootstrap

Git/Github

Testings

Entrevistas

Html Css JS

IDIOMAS

Inglés (avanzado) Español (nativo)

CURSOS/SEMINARIOS

- Design Leadership
 Meet up #7 IXDA (Septiembre 2018)
- Cómo trabaja un UX Designer en equipos de desarrollo ágil Interaction Design Foundation Perú (Agosto 2018)
- Taller de Fotografía Image Photo Services (Agosto 2016)
- Taller de Teatro Rayo en la Botella (Agosto 2016)
- Cruise Ships Catering & Services (BPM y HACCP)
 Le Cordon Bleu Perú (Septiembre 2013)

VOLUNTARIADO

Clases de inglés en Penal Castro Fraternidad Carcelaria del Perú 2015 - 2016